Inventaris van het archief van het Ministerie van Landbouw, Natuurbeheer en Visserij: Directie Natuur- en Landschapsbescherming (NLB), 1980-1985
Nationaal Archief, Den Haag
- a Natuur- en landschapsbeheer 1945-, 079A
  - Het voorbereiden van het beleid inzake het beheer van staatsnatuurmonumenten en andere natuurterreinen. 1945-, 89
    - Beleidsbeslissingen voor het Waddengebied., 1982-1984; div. nrs
      - Algemeen, 1983-1984, 94; 1.853.215.22 (doos 101)
      - Aanleg F-3 pijpleiding, 1982, 96; 1.853.215.22 (doos 102); pak
      - Aanleg F-3 pijpleiding, 1983, 150; 1.853.215.22 (doos 102); pak
      - Aanleg F-3 pijpleiding, 1983-1984, 151; 1.853.215.22 (doos 102); pak
    - Structuurschema militaire terreinen., 1982-1984; 27; 1.853.211.3 (doos 19)
    - Intentieverklaring betreffende de coördinatie van het beleid inzake de Oosterschelde en advisering betreffende het concept-plan Oostvaardersplassengebied-Zuid., 1983-1984; 8; 1.793 (doos 4)
    - Nationale parken in oprichting., 1983-1984; div. nrs
      - Biesbosch, 1983, 101; 3.218.3 (doos 104)
      - Holter- en Haarlerberg, 1983, 103
      - Schiermonnikoog, 1983, 105; 1.853.218.3 (doos 105)
      - Weerribben, De, 1983, 106; 1.853.218.3 (doos 105)
      - Dwingelderveld, 1983-1984, 102; 3.218.2 (doos 105)
      - Algemeen, 1983, 100; 3.218.3 (doos 104)
    - Overleg met Rijkswaterstaaat over Rijksweg 69 (Eindhoven-Belgische grens) door het Dommeldal in verband met grote landschappelijke en natuurwetenschappelijke bezwaren., 1983-1984; 28; 1.853.211.3 (doos 19)
    - Werkgroep Samenwerkingsgebied Bieslandse Bos (Delftse Hout)., 1983-1984; 98; 1.853.28 (doos 103); pak
  - Het opstellen van beheersplannen voor staatsnatuurmonumenten en andere natuurterreinen. 1945-, 93
    Bron: Rijksbegrotingen
    - Staatsnatuurmonumenten., 1982-1983; div. nrs
      - Zijdebrug, gemeenten Streefkerk, Bleskensgraaf en Nieuw-Lekkerland, 1982, 93; 1.853.215.2 (doos 97)
      - Zuid-Hijkerzand, gemeente Beilen, 1982, 91; 1.853.215.2 (doos 97)
      - Bandijkreservaat Winssen, gemeente Ewijk, 1983, 88; 1.853.215.2 (doos 95)
      - Meeuwenkampje, gemeenten Renswoude en Veenendaal, 1983, 89; 1.853.215.2 (doos 96)
      - Polder Oosterwolde, gemeente Oldebroek, 1983, 90; 1.853.215.2 (doos 97)
  - Het opstellen van bijdrageregelingen voor het opheffen van achterstallig onderhoud in historische parken, tuinen en buitenplaatsen. 1981-, 96
    Product: Regeling subsdiëring achterstallig onderhoud historische parken en tuinen van buitenplaatsen en landgoederen in 1981 (Stcrt. 1981, 29).
    Regeling subsidiëring achterstallig onderhoud historische parken en tuinen van buitenplaatsen en landgoederen in 1982 (Stcrt. 1982, 56).
    Beschikking bijdragen achterstallig onderhoud historische parken, tuinen en buitenplaatsen (Stcrt. 1983, 199).
    - Procedure voor periodiek onderhoud van historische tuinen en parken., 1982-1984; 97; 1.853.217.6 (doos 103)
  - Het formuleren van beleidsstandpunten inzake internationaal natuur- en landschapsbeheer. 1945-, 139
    Product: Programma Internationaal Natuurbeheer (PIN) 1996-2000 (Tweede Kamer 1994-1995, 24 408, nr. 1 en 2).
    Opm.: Andere betrokken Ministeries zijn o.a. die van Buitenlandse Zaken en Ontwikkelingssamenwerking, Economische Zaken, Volkshuisvesting, Ruimtelijke Ordening en Milieubeheer en Verkeer en Waterstaat.
    - Maatregelen ter bescherming van walvisachtigen., 1982-1983; 77; 1.853.213.2 (doos 31)
    - Internationale contacten over verschillende onderwerpen., 1982-1984; 109; 1.88 (doos 107)
    - Internationale Walvisvaart Commissie., 1982-1984; 113; 1.88.07.58 (doos 108)
  - Het opstellen en inbrengen van bijdragen en standpunten inzake natuur- en landschapsbeheer tijdens bijeenkomsten in het kader van de International Union for the Conservation of Nature (IUCN). 1945-, 151
    - Bijdragen in het kader van de International Union for Conservation of Nature and Natural Resources (IUCN)., 1981-1984; div. nrs; 1.853.24 (doos 106) (doos 107)
      - 1981-1982, 108; 1.853.24 (doos 106) (doos 107); pak
      - 1982-1984, 153; 1.853.24 (doos 106) (doos 107); pak
  - Het opstellen en inbrengen van bijdragen en standpunten inzake natuur- en landschapsbeheer tijdens bijeenkomsten in het kader van de Ramsar-conventie. 1970-, 152
    Grondslag: Overeenkomst van Ramsar (Trb. 1975, 84).
    - Wetlandsconferentie van 7 - 12 mei 1984 te Groningen., 1983-1984; 111; 1.88 (doos 107)
  - Het opstellen en inbrengen van bijdragen en standpunten inzake natuur- en landschapsbeheer tijdens bijeenkomsten in het kader van het Verdrag van Bern. 1975-, 154
    Grondslag: Verdrag inzake het behoud van wilde dieren en planten en hun natuurlijke leefmilieu in Europa (Trb. 1980, 60).
    - Nederlandse bijdrage aan conventies van de Raad van Europa., 1983-1984; 110; 1.88 (doos 107)
  - Het opstellen en inbrengen van bijdragen en standpunten inzake natuur- en landschapsbeheer tijdens overleg in het kader van de Europese Gemeenschap. 1990-, 155
    Bron: J. Scheur e.a., Basisboek Milieurecht, milieuhygiëne, water, natuur en landschap, p. 333.
    - Nota van de directeur inzake het Nederlands standpunt met betrekking tot de Verordening Communautaire Acties voor het Milieu (CAM)., 1983; 2; 1.777.1 (doos 1); stuk
    - Werkgroep Bijlage V EG-Vogelrichtlijn; vergaderverslag en een vragenlijst betreffende de Jachtwet in de praktijk in de EG., 1983; 80; 1.853.213.2 (doos 59)
- b Relatienotabeleid 1974-1995, 079B
  - Het formuleren van standpunten ten aanzien van het beleid betreffende de relatie tussen de bescherming van natuur- en landschappelijke waarden en de uitoefening van de landbouw. 1974-, 1
    Bron: LNV-begrotingen.
    Datum: 30-03-1998
    - Voortgang van het relatienotabeleid (werkdossier van F.C.M. van Rijckevorsel, hoofd van de Directie NLB)., 1978-1982; 4; 1.777.81 (doos 1)
- Gezondheid en welzijn van dieren 1945-, 107
  - Het voorbereiden, medevaststellen, coördineren en evalueren van het beleid betreffende gezondheid en welzijn van dieren. 1945-, 1
    Product: Beleidsnota's en -notities, rapporten, adviezen, evaluaties.
    LNV concept-beleidsagenda's 1998-2002, 30-9-1998.
    Opm.: De eigenlijke vaststelling van het beleid vindt plaats in de ministerraad.
    Onder deze handeling vallen de volgende activiteiten:
    - Het voeren van overleg met andere actoren.
    - Het voorbereiden van een standpunt voor de ministerraadsvergaderingen.
    - Het voeren van overleg met en het leveren van bijdragen aan het overleg met het staatshoofd.
    - Het voorbereiden van de Memorie van Toelichting (zie ook de handelingen 5, 177 en 183 van het RIO 'Per slot van Rijksrekening').
    - Het toetsen van de uitvoering van het vastgestelde beleid.
    - Het leveren van commentaar op de controles van de Algemene Rekenkamer (zie ook handelingen 295, 357 en 374 van het RIO 'Per slot van Rijksrekening'.
    - Het vragen van advies aan een externe adviescommissie.
    - Het informeren van het Kabinet van de Koningin over ontwikkelingen op het beleidsterrein.
    - Het voorbereiden en vaststellen van het voorlichtingsbeleid als instrument van beleid.
    De minister van Volksgezondheid verrichte deze handeling vooral met betrekking tot de dierenbescherming.
    Deze handeling betreft uitsluitend het beleid betreffende de gezondheid en welzijn van de dieren tezamen.
    Datum: 31-03-2003
    - Beantwoording van kamervragen inzake de nota Rijksoverheid en Dierenbescherming, alsmede het Honden- en kattenbesluit., 1980-1982; 87; 1.853.213.2 / 1.853.2.1 (doos 87) (doos 89) (doos 121)
  - Het voorbereiden van de totstandkoming, wijziging en intrekking van wetten betreffende gezondheid en welzijn van dieren. 1945-, 2
    Product: Wetten.
    Opm.: De handeling geldt als er geen sprake is van een specifieke grondslag in bestaande wet- en regelgeving.
    Als het gaat om wet- en regelgeving waarbij EU-richtlijnen worden geïmplenteerd wordt de minister van Buitenlandse Zaken ingelicht over de teksten van de wet- en regelgeving. Deze geeft het dan weer door aan de Europese Commissie.
    Deze handeling betreft uitsluitend wetgeving. Overige regelgeving staat beschreven in andere handelingen.
    - Project dierenbescherming ter voorbereiding op de Gezondheids- en Welzijnswet voor dieren., 1983-1984; 149; 1.853.213.2 / 1.853.2.1 (doos 87) (doos 89) (doos 121); pak
  - Het beantwoorden van kamervragen en het anderzins op verzoek incidenteel informeren van leden van commissies van de Kamers van de Staten-Generaal betreffende gezondheid en welzijn van dieren. 1945-, 5
    Product: Brieven, notities.
    - Beantwoording van kamervragen inzake de nota Rijksoverheid en Dierenbescherming, alsmede het Honden- en kattenbesluit., 1980-1982; 87; 1.853.213.2 / 1.853.2.1 (doos 87) (doos 89) (doos 121)
  - Het stellen van regels voor het houden van een bedrijf voor het kopen, verkopen, voorradig houden, in bewaring nemen, africhten of doden van honden en katten. 1964-, 471
    Grondslag: Wet op de dierenbescherming, art. 2.
    Product: Honden- en kattenbesluit 1964.
    Honden- en kattenbesluit 1981.
    - Totstandkoming van het Honden- en kattenbesluit., 1981-1982; 158; 1.853.213.2 / 1.853.2.1 (doos 87) (doos 89) (doos 121)